【裁判字號】    92,訴,1650
【裁判日期】    921113
【裁判案由】    毒品危害防制條例
【裁判全文】
臺灣高雄地方法院刑事判決                        九十二年度訴字第一六五號
    公  訴  人  臺灣高雄地方法院檢察署檢察官
    被      告  甲○○
右列被告因違反毒品危害防治條例案件，經檢察官提起公訴（九十二年度毒偵字第七
五五號），並經本院裁定由受命法官獨任進行簡式審判程序，本院判決如左：
    主  文
甲○○連續施用第一級毒品，累犯，處有期徒刑拾月。
扣案之海洛因壹包（驗後淨重零點肆伍公克）、及殘留海洛因成分之注射針筒壹支，
均沒收銷燬之。
    事  實
一、甲○○前於民國八十二年間因肅清煙毒條例案件，經臺灣台北地方法院判處有期
    徒刑四年確定，並於八十六年十月二十四日假釋期滿，視為執行完畢。又因施用
    毒品案件，經本院以八十九年度毒聲字第七三二九號裁定其令入戒治處所施以強
    制戒治期滿後，由臺灣高雄地方法院檢察署檢察官於九十一年七月十九日以九十
    一年度戒毒偵字第六八三號為不起訴處分確定。嗣被告復基於概括犯意，自九十
    一年七月二十日起（起訴書誤載為七月十九日）至九十一年十二月十五日（起訴
    書誤載為九十一年十一月十五日），連續在高雄縣旗山鎮○○里○○路十一號，
    以海洛因滲水後針筒注射方式，施用第一級毒品海洛因多次，為警於同年十二月
    十五日十七時十分許（起訴書誤植為十一月十五日），在高雄縣旗山鎮○○路十
    一號甲○○住處房間查獲，並扣得第一級毒品海洛因（驗後淨重○．四五公克）
    、及被告所有，供其施用海洛因犯罪所用殘留海洛因成分之注射針筒乙支。甲○
    ○並經本院以九十二年度毒聲字第一五三五號裁定令入戒治處所施以強制戒治。
二、案經高雄縣警察局旗山分局移送台灣高雄地方法院檢察署檢察官偵查起訴。
    理  由
一、(一)右揭事實業據被告甲○○於警訊時坦承不諱，而被告於前揭時地為警查獲並經
    採集尿液以免疫學分析法及ＧＣ／ＭＳ方法（即氣相層析質譜儀法）檢驗結果，
    確呈嗎啡陽性反應，其尿液經採集送驗結果，呈嗎啡陽性反應，此有高雄縣政府
    衛生局九一煙檢字第二○八六號煙毒尿液檢驗成績書、高雄市立凱旋醫院九十二
    年十月一日高市凱醫檢字第一三五六號煙毒尿液檢驗成績書各一份附卷可稽，而
    按若以氣相層析質譜儀（ＧＣ／ＭＳ）作藥物及其代謝產物之定性及定量分析，
    幾乎不會有偽陽性反應產生，又人體投與海洛因後，迅速水解轉變為嗎啡，再循
    嗎啡之代謝途徑，排出體外，百分之五十以上於八小時內，自尿中排出，百分之
    九十於二十四小時內，自尿中排出等事實，業經臺北榮民總醫院八十三年四月七
    日八三北總內字第三○五九號、行政院衛生署藥物食品檢驗局（八○）藥檢壹字
    第○五六九五四號函分別闡釋明確。此外復有海洛因一包、注射針筒一支扣案供
    佐，而該扣案之海洛因一包（驗後淨重○．四五公克、包裝重○．二○公克），
    經送法務部調查局鑑定，確實含有毒品海洛因成分，有該局九十二年四月二日調
    科壹字第二二○○一四八七八號鑑定通知書一份附卷可證（偵卷二八頁），另該
    扣案之注射針筒一支，經送高雄醫學大學附設中和紀念醫檢驗後，亦呈海洛因陽
    性反應，有該院九十二年七月八日第九二○七—五五號檢驗報告一紙附卷足參。
    依前開說明，則被告於本院自白核與事證相符，堪以採信。又被告前因施用毒品
    案件，已強制戒治期滿期滿，並由臺灣高雄地方法院檢察署檢察官於九十一年七
    月十九日以九十一年度戒毒偵字第六八三號不起訴處分確定，此有臺灣高等法院
    被告全國前案紀錄表及上述不起訴處分書各一份在卷足按。本件事證明確，被告
    於前開不起訴處分後，五年內再犯前揭施用第一級毒品海洛因之犯行，已堪認定
    ，應依法論科。
二、核被告甲○○所為，係犯毒品危害防制條例第十條第一項之施用第一級毒品罪。
    其持有毒品之低度行為，為施用毒品之高度行為所吸收，不另論罪。又其先後施
    用第一級毒品海洛因多次之犯行，時間緊接，手法相似，觸犯構成要件相同之罪
    名，顯係基於概括犯意反覆為之，應依連續犯規定，論以一罪，並加重其刑。被
    告前於八十二年間因肅清煙毒條例案件，經臺灣台北地方法院判處有期徒刑四年
    確定，並於八十六年十月二十四日假釋期滿，視為執行完畢等情，有臺灣高等法
    院被告全國前案紀錄表一份可稽，其於有期徒刑執行完畢後五年內再犯本案有期
    徒刑以上之罪，應依累犯之規定，遞予加重其刑。爰審酌被告施用毒品性質上屬
    對自我身心健康之戕害行為，對社會所造成之損害並非直接、巨大，且犯後坦承
    犯行，態度良好，惟被告經國家之治療及偵審程序，仍未能根絕毒癮，足見其屢
    犯不悛等一切情狀，量處如主文第一項所示之刑，以資懲儆。扣案之第一級毒品
    海洛因一包（驗後淨重○．四五公克、包裝重○．二○公克），應依毒品危害防
    制條例第十八條第一項前段規定，不問屬犯人與否，宣告沒收銷燬之。至鑑驗所
    耗損之第一級毒品海洛因，既已滅失，爰不令另為沒收銷毀之諭知。另扣案之注
    射針筒一支，經送驗呈海洛因陽性反應，顯殘有海洛因成分，因與毒品海洛因無
    法析離，亦依毒品危害防制條例第十八條第一項前段諭知沒收銷燬。
三、本件被告所犯係死刑、無期徒刑、最輕本刑為三年以上有期徒刑以外之罪，其於
    準備程序中就被訴事實為有罪之陳述，經法官告知簡式審判程序之旨，並聽取公
    訴人及被告之意見後，認為適宜由受命法官獨任進行簡式審判程序，依刑事訴訟
    法第二百七十三條之一第一項規定，裁定由受命法官獨任進行簡式審判程序。
據上論斷，應依刑事訴訟法第二百九十九條第一項前段，第二百七十三條之一第一項
，毒品危害防制條例第十條第一項、第十八條第一項前段，刑法第十一條、第五十六
條、第四十七條、第七十條，判決如主文。
本案經檢察官乙○○到庭執行職務。
中    華    民    國    九十二    年      十一      月        十三      日
              臺灣高雄地方法院刑事第十二庭
                                      法  官  陳  億  芳
右正本證明與原本無異。
如不服本判決，應於判決送達後十日內，向本院提出上訴狀。
                                書記官    李  梅  芬
中    華    民    國    九十二    年      十一      月        十四      日
毒品危害防制條例第十條
施用第一級毒品者，處六月以上五年以下有期徒刑。


司法院資訊處製作；財團法人民間司法改革基金會備份。
